臺灣臺南地方法院刑事判決　　　　　　　　　　　　九十二年度易字第一三一一號
　　公　訴　人　臺灣臺南地方法院檢察署檢察官
　　被　　　告　甲○○
右列被告因違反毒品危害防制條例案件，經檢察官提起公訴（九十二年度毒偵字第一
一三八號）及檢察官函請併案審理（九十三年度毒偵字第五一三號），被告就犯罪事
實為有罪之陳述，本院合議庭裁定進行簡式審判程序，判決如左：
    主  文
甲○○連續施用第二級毒品，處有期徒刑捌月。扣案之第二級毒品安非他命淨重零點
陸捌公克、毛重參拾陸點肆公克及零點貳公克，沒收銷燬之；扣案之毒品外包裝重零
點貳參公克、分裝袋參個、吸管貳支及安非他命吸食器壹組，均沒收之。
    事  實
一、甲○○前因施用第二級毒品安非他命案件，經依本院以八十八年度毒聲字第二九
    六五號裁定送觀察、勒戒後，認無繼續施用毒品之傾向，經臺灣臺南地方法院檢
    察署檢察官於民國八十九年二月十四日，以八十九年度毒偵字第二三八號、八十
    九年度毒偵緝字第三六號為不起訴處分。復因施用第二級毒品安非他命案件，經
    依本院以九十年度毒聲字第八五六號裁定送觀察、勒戒後，認有繼續施用毒品之
    傾向，經本院以九十年度毒聲字第二二０七號裁定令入戒治處所施以強制戒治一
    年，並經臺灣臺南地方法院檢察署檢察官以九十年度毒偵緝字第四九０號聲請簡
    易判決處刑，於九十一年四月十二日，經本院以九十年度南簡字第八一二號刑事
    簡易判決判處有期徒刑六月，該判決書於九十一年五月二十七日（按此為該刑事
    簡易判決既判力範圍之時點）送達檢察官，甲○○部分則於九十二年七月二十二
    日經臺南市南區區公所為公示送達，當事人均未上訴而於九十二年八月二十二日
    確定，其強制戒治部分，嗣經本院以九十一年度毒聲字第八八一號裁定停止戒治
    ，所餘戒治期間，付保護管束，於九十一年七月二十二日停止強制戒治釋放出監
    ，而於九十一年十月八日付保護管束期滿。甲○○猶不知悔改，明知安非他命係
    毒品危害防制條例所明定之第二級毒品，不得持有及施用，竟於強制戒治執行完
    畢釋放後五年內，另行基於施用第二級毒品安非他命之概括犯意，先自九十二年
    四月中旬某日起至九十二年六月十四日止，以方型之鋁箔紙罐，外加玻璃球一個
    自製而成之吸食器（鋁箔紙罐及玻璃球均已丟棄），連續在臺南市○區○○路一
    一八號等處，施用第二級毒品安非他命多次。復自九十三年一月二十二日左右起
    至九十三年三月十日凌晨二時許止，以鋁箔盒子，外加玻璃球一個自製而成之安
    非他命吸食器一組及吸管二支（均扣案），連續在臺南市○○路○段一六四巷九
    號其友人住處，施用第二級毒品安非他命多次。嗣先於九十二年六月十七日下午
    五時許，為警在臺南市○○路與衛國街口查獲，並扣得第二級毒品安非他命一包
    淨重０．六八公克（包裝重０．二三公克）；復於九十三年三月十日下午四時五
    十分許，為警在臺南市○○路○段一六四巷九號前查獲，並扣得第一級毒品海洛
    因毛重分別為一二．七公克及０．三五公克、第二級毒品安非他命毛重分別為三
    六．四公克及０．二公克、空白分裝袋一三九個（３ｘ５公分二十五個、７ｘ１
    １公分十四個、４ｘ７公分五十九個、６ｘ９公分四十一個）、含海洛因殘渣袋
    四個、電子磅秤一個、行動電話一支（ＯＫＷＡＰ、序號：000000000
    000000、門號：0000000000號）、甲○○所有供分裝第二級毒
    品安非他命以便施用之分裝袋三個、甲○○所有用以施用第二級毒品安非他命之
    器具吸管二支及安非他命吸食器一組。
二、案經臺南市警察局第一分局報告臺灣臺南地方法院檢察署檢察官偵查起訴及臺南
    縣警察局報告臺灣臺南地方法院檢察署檢察官函請併案審理。
    理  由
一、右揭犯罪事實，業據被告甲○○於本院審理時坦承不諱，且被告於九十二年六月
    十七日下午經警採尿（尿液檢體編號Ａ７─１８７號）及九十三年三月十日晚上
    經警採尿（尿液檢體編號Ｆ０２號）送驗結果，均呈安非他命陽性反應，有臺南
    市警察局第一分局偵辦甲○○涉嫌毒品危害防制條例送驗尿液及年籍對照表、臺
    南市衛生局九十二年六月二十七日（）南市衛驗字第９２０４７６號檢驗成績
    書、法務部調查局九十三年二月十一日調科壹字第０９３６２３８０２９０號檢
    驗通知書、臺南縣警察局查獲毒品案送驗尿液編號與真實姓名對照表個案名冊及
    臺南縣衛生局九十三年三月三十一日尿液檢驗成績書各一紙存卷（詳臺南市警察
    局第一分局南市警一刑偵字第５７０號刑案偵查卷第第六頁；九十二年度毒偵字
    第一一三八號偵查卷第二三頁；本院卷第四一頁；臺南縣警察局刑案偵查卷第十
    九頁；九十三年度毒偵字第五一三號偵查卷第二三頁）可稽。又警方於九十二年
    六月十七日下午五時許，在臺南市○○路與衛國街口查獲扣案之結晶一包，淨重
    ０．六八公克（包裝重０．二三公克），經檢驗結果，含有第二級第八九項毒品
    甲基安非他，足認確係第二級毒品安非他命無訛，有臺南巿警察局文化所查獲涉
    嫌毒品危害防制條例案毒品初步檢驗報告及法務部調查局九十三年二月四日調科
    壹字第０９３６２４１０４９０號檢驗成績書各一紙附卷（詳臺南市警察局第一
    分局南市警一刑偵字第５７０號刑案偵查卷第五頁；本院卷第三四頁）可憑。另
    警方於九十三年三月十日下午四時五十分許，在臺南市○○路○段一六四巷九號
    前查獲扣得之第二級毒品安非他命毛重分別為三六．四公克及０．二公克，經警
    以聯勤二０四廠製造之煙毒檢驗Ａ包試劑初步檢驗結果，呈安非他命陽性反應，
    有臺南縣警察局刑事警察隊查獲涉嫌毒品危害防制條例毒品初步檢驗報告單一紙
    在卷（詳臺南縣警察局刑案偵查卷第十頁）可參，堪認被告供承上開物品係屬第
    二級毒品安非他命，足堪採憑。此外，並有扣押書一紙、臺南縣警察局刑事警察
    隊搜索扣押筆錄一份、臺南縣警察局刑事警察隊扣押物品收據二紙及查獲安非他
    命照片二幀在卷（詳臺南市警察局第一分局南市警一刑偵字第５７０號刑案偵查
    卷第四頁、第七頁；臺南縣警察局刑案偵查卷第七頁至第九頁）可參及被告所有
    供分裝第二級毒品安非他命以便施用之分裝袋三個（按為臺南縣警察局刑事警察
    隊扣押物品收據編號９所示之物）、用以施用第二級毒品安非他命之器具吸管二
    支暨安非他命吸食器一組扣案可資佐證。綜合上開事證互核相符，被告連續施用
    第二級毒品安非他命之行為至為明確。此外，被告前因施用第二級毒品安非他命
    案件，經依本院以八十八年度毒聲字第二九六五號裁定送觀察、勒戒後，認無繼
    續施用毒品之傾向，經臺灣臺南地方法院檢察署檢察官於八十九年二月十四日，
    以八十九年度毒偵字第二三八號、八十九年度毒偵緝字第三六號為不起訴處分。
    復因施用第二級毒品安非他命案件，經依本院以九十年度毒聲字第八五六號裁定
    送觀察、勒戒後，認有繼續施用毒品之傾向，經本院以九十年度毒聲字第二二０
    七號裁定令入戒治處所施以強制戒治一年，並經臺灣臺南地方法院檢察署檢察官
    以九十年度毒偵緝字第四九０號聲請簡易判決處刑，於九十一年四月十二日，經
    本院以九十年度南簡字第八一二號刑事簡易判決判處有期徒刑六月，該判決書於
    九十一年五月二十七日送達檢察官，甲○○部分則於九十二年七月二十二日經臺
    南市南區區公所為公示送達，當事人均未上訴而於九十二年八月二十二日確定，
    其強制戒治部分，嗣經本院以九十一年度毒聲字第八八一號裁定停止戒治，所餘
    戒治期間，付保護管束，於九十一年七月二十二日停止強制戒治釋放出監，而於
    九十一年十月八日付保護管束期滿等情，業據調閱本院九十年度南簡字第八一二
    號刑事簡易判決全卷查明屬實，並有各該刑事裁定、刑事判決、不起訴處分書、
    臺灣臺南地方法院檢察署刑案資料查註紀錄表及臺灣高等法院被告全國前案紀錄
    表在卷可憑。綜上所查，被告自白核與事實相符，本件事證明確，被告犯行堪以
    認定。
二、按毒品危害防制條例業於九十二年七月九日以總統華總一義字第０９２００１２
    １９３０號令修正公布全文三十六條，並自九十三年一月九日起施行。又按連續
    數行為而犯同一之罪名者，以一罪論，刑法第五十六條定有明文，則當連續犯罪
    之際，遇刑法有變更時，其一部涉及舊法，一部涉及新法者，即應依最後行為時
    之法律處斷，最高法院二十九年上字第三八六六號判例、最高法院八十二年臺非
    字第二四五號判決意旨可資參照。查安非他命為第二級毒品，毒品危害防制條例
    第二條第二項第二款定有明文。故核被告甲○○所為，係犯毒品危害防制條例第
    十條第二項之施用第二級毒品罪。其施用前持有第二級毒品之低度行為，為施用
    第二級毒品之高度行為所吸收，不另論罪。其先後多次施用第二級毒品之犯行，
    時間緊接，犯罪構成要件相同，顯係基於概括犯意而為，為連續犯，以一罪論，
    並應依法加重其刑。另被告基於施用第二級毒品安非他命之概括犯意，自九十三
    年一月二十二日起至同年三月十日凌晨二時許止之連續施用第二級毒品安非他命
    部分，雖未據公訴人起訴，惟此部分犯行與業經起訴有罪部分之犯行，有連續犯
    裁判上一罪之關係，已如前述，且據檢察官函請併案審理，本院自得一併審理。
    又被告連續施用第二級毒品之犯行，其最後行為時既為九十三年三月十日凌晨二
    時許，揆諸前揭說明，應依其九十三年三月十日最後行為時之法律即應適用修正
    後毒品危害防制條例之規定處斷，併予敘明。爰審酌被告有如事實欄所載之多次
    施用毒品前科，有前開臺灣臺南地方法院檢察署刑案資料查註紀錄表及臺灣高等
    法院被告全國前案紀錄表在卷可參，猶不知悔改，再犯本件施用第二級毒品罪及
    其犯罪之動機、目的、手段、所生危害、施用毒品之期間、犯罪後坦承犯行態度
    良好及施用毒品自戕身心等一切情狀，量處如主文所示之刑，以資懲戒。
三、沒收部分：按查獲之第一、二級毒品，不問屬於犯人與否，均沒收銷燬之，毒品
    危害防制條例第十八條第一項前段定有明文。是以本件扣案之第二級毒品安非他
    命一包淨重０．六八公克、毛重三六．四公克及０．二公克，應宣告沒收併銷燬
    之。本件九十二年六月十七日下午五時許，查獲扣案之第二級毒品安非他命外包
    裝重０．二三克，既係用於包裹毒品，防其裸露、逸出、潮濕，便於持有藉以施
    用，為被告供本件施用第二級毒品安非他命所用之物，又非屬毒品危害防制第十
    九條第一項規定應沒收之物，應併依刑法第三十八條第一項第二款規定，宣告沒
    收之（最高法院九十一年度臺上字第四０七六號、第四四一六號判決參照）。扣
    案分裝袋三個、吸管二支及安非他命吸食器一組，均係被告所有供施用第二級毒
    品安非他命犯罪所用之物，均併依刑法第三十八條第一項第二款規定，宣告沒收
    之。雖上開分裝袋三個及吸管二支，臺南縣警察局刑事警察隊扣押物品收據編號
    ９及編號１０載稱含安非他命殘渣成分，然並無鑑驗報告可資證明確係含有安非
    他命殘渣成分，附此敘明。至未扣案被告用以施用第二級毒品安非他命之器具鋁
    箔紙罐及玻璃球，已為被告丟棄乙情，業據其供陳在卷，是該等器具既無證據足
    資證明尚存在且係專供施用第二級毒品所用，未免將來執行發生困難，爰不併予
    宣告沒收之。另扣案空白分裝袋一三九個（３ｘ５公分二十五個、７ｘ１１公分
    十四個、４ｘ７公分五十九個、６ｘ９公分四十一個）、含海洛因殘渣袋四個及
    電子磅秤一個，被告否認為其所有，又乏證據可資證明係供犯本件施用第二級毒
    品所用之物或預備犯罪所用之物；行動電話一支（ＯＫＷＡＰ、序號：0000
    00000000000、門號：0000000000號）雖係被告所有之物
    ，惟與本件施用第二級毒品罪無涉，自均不得宣告沒收之。至扣案之第一級毒品
    海洛因毛重分別為一二．七公克及０．三五公克，經警以聯勤二０四廠製造之煙
    毒檢驗Ａ包試劑初步檢驗結果，呈海洛因陽性反應，有前揭臺南縣警察局刑事警
    察隊查獲涉嫌毒品危害防制條例毒品初步檢驗報告單在卷可憑，惟該等物品與本
    件施用第二級毒品安非他命無關，宜由被告另可能涉犯之施用或持有第一級毒品
    海洛因等案件妥為處理為宜，附此敘明。
據上論斷，應依刑事訴訟法第二百九十九條第一項前段、第二百七十三條之一第一項
，毒品危害防制條例第十條第二項、第十八條第一項前段，刑法第十一條前段、第五
十六條、第三十八條第一項第二款，判決如主文。
本案經檢察官乙○○到庭執行職務。
中      華      民      國      九十三    年      四      月    三十    日
                          臺灣臺南地方法院刑事第七庭
                                              法    官  陳 金 虎
右正本證明與原本無異。
如不服本判決，應於判決送達後十日內，向本院提出上訴狀。
                                              書 記 官  楊 建 新
中      華      民      國      九十三    年      四      月    三十    日
附錄法條：
毒品危害防制條例第十條第二項：
施用第二級毒品者，處三年以下有期徒刑。
